【裁判字號】    97,訴,2114
【裁判日期】    970624
【裁判案由】    毒品危害防制條例
【裁判全文】
臺灣臺中地方法院刑事判決  97年度訴字第2114號
公  訴  人  臺灣臺中地方法院檢察署檢察官
被      告  甲○○
                    （另案在臺灣臺中看守所羈押中）
上列被告因毒品危害防制條例案件，經檢察官提起公訴（97年度
毒偵字第2440號），被告於本院受命法官行準備程序時，對於犯
罪事實為有罪之陳述，經本院合議庭裁定由受命法官獨任適用簡
式審判程序，判決如下：
    主    文
甲○○施用第一級毒品，累犯，處有期徒刑拾月；又施用第二級
毒品，累犯，處有期徒刑陸月。應執行有期徒刑壹年。
    犯罪事實及理由
一、本件犯罪事實如下：甲○○曾於民國92年間，因施用毒品案
    件，經本院以92年度毒聲字第1029號，裁定送勒戒處所觀察
    、勒戒後，認無繼續施用毒品傾向，由臺灣臺中地方法院檢
    察署檢察官，以92年度毒偵字第1173號為不起訴處分，並於
    92年5月7日觀察、勒戒執行完畢釋放。另於91年間，因偽造
    有價證券案件，經臺灣高等法院臺中分院於92年6月23日，
    以92年度上訴字第341號，判處有期徒刑1年確定；92年間，
    因搶奪案件，經本院於92年9月15日，以92年度訴字第1350
    號，判處有期徒刑10月確定，嗣經本院以92年度聲字第4279
    號，就上開2個有期徒刑，定其應執行之刑為有期徒刑1年8
    月確定，再經臺灣高等法院臺中分院，以96年度聲減字第
    3558號，就上開2個有期徒刑，分別減為有期徒刑6月、5月
    ，並定其應執行之刑為期徒刑10月確定；92年間，因施用第
    1、2級毒品案件，經本院於93年6月21日，以93年度訴字第
    665號，分別判處有期徒刑9月、4月確定；92年間，因偽造
    有價證券案件，經臺灣高等法院臺中分院於94年12月12 日
    ，以94年度上訴字第1919號，判處有期徒刑1年6月確定，嗣
    經臺灣高等法院臺中分院，以95年度聲字第26號，就上開3
    個有期徒刑，定其應執行之刑為有期徒刑2年2月確定，再經
    臺灣高等法院臺中分院，以96年度聲減字第3558號，就上開
    3個有期徒刑，分別減為有期徒刑4月15日、2月、9月，並定
    其應執行之刑為有期徒刑1年1月確定；甲○○前即入監接續
    執行上開減刑前之有期徒刑1年8月、2年2月，於96年1 月25
    日假釋出監，刑期至96年8月6日始行期滿，嗣雖經撤銷假釋
    而應執行有期徒刑4月3日，然因甲○○撤銷假釋後，始再經
    臺灣高等法院臺中分院，以96年度聲減字第3558號，就上開
    5個有期徒刑分別減刑，並分別定應執行之刑的刑度，刑度
    分別僅為有期徒刑10月及1年1月，而其假釋前已執行之刑度
    ，已逾上開有期徒刑10月及1年1月之總合，而不再執行撤銷
    假釋後之有期徒刑，是上開案件之執行完畢日期為96年1月
    25日（於本案構成累犯）。詎其不知警惕，再分別基於施用
    第1、2級毒品之犯意，於97年2月23日上午10時許，在臺中
    縣神岡鄉○○村○○○街99號3樓其友人住處內，以將海洛
    因摻入香菸後點燃之方式，施用第1級毒品海洛因1 次，及
    以吸食器燒烤之方式，施用第2級毒品甲基安非他命1 次。
    嗣於97年2月23日20時許，因其另犯他案，為警在臺中縣神
    岡鄉○○○街99號前執行拘提時查獲。
二、證據名稱：
  (1)被告甲○○於偵查中及本院審理時之自白。
  (2)中山醫學大學附設醫院藥物檢測中心尿液檢驗報告。
  (3)臺灣高等法院被告全國前案紀錄表（被告之素行及累犯之認
    定）。
三、論罪科刑：
  (一)查海洛因、甲基安非他命分係毒品危害防制條例第2條第2項
    第1、2款所規定之第1、2級毒品。核被告甲○○所為，係犯
    同條例第10條第1項之施用第1級毒品罪及同條第2項之施用
    第2級毒品罪。其持有毒品之行為，意在供己施用，故其施
    用前後持有之低度行為，應為施用之高度行為所吸收，均不
    另論罪。被告所犯上開施用第1級毒品罪及施用第2級毒品罪
    之行為間，犯意各別，行為互殊，應予分論併罰。
  (二)又被告甲○○曾於91年間，因偽造有價證券案件，經臺灣高
    等法院臺中分院於92年6月23日，以92年度上訴字第341號，
    判處有期徒刑1年確定；92年間，因搶奪案件，經本院於92
    年9月15日，以92年度訴字第1350號，判處有期徒刑10月確
    定，嗣經本院以92年度聲字第4279號，就上開2個有期徒刑
    ，定其應執行之刑為有期徒刑1年8月確定，再經臺灣高等法
    院臺中分院，以96年度聲減字第3558號，就上開2個有期徒
    刑，分別減為有期徒刑6月、5月，並定其應執行之刑為期徒
    刑10月確定；92年間，因施用第1、2級毒品案件，經本院於
    93年6月21日，以93年度訴字第665號，分別判處有期徒刑9
    月、4月確定；92年間，因偽造有價證券案件，經臺灣高等
    法院臺中分院於94年12月12日，以94年度上訴字第1919號，
    判處有期徒刑1年6月確定，嗣經臺灣高等法院臺中分院，以
    95年度聲字第26號，就上開3個有期徒刑，定其應執行之刑
    為有期徒刑2年2月確定，再經臺灣高等法院臺中分院，以96
    年度聲減字第3558號，就上開3個有期徒刑，分別減為有期
    徒刑4月15日、2月、9月，並定其應執行之刑為有期徒刑1
    年1月確定；甲○○前即入監接續執行上開減刑前之有期徒
    刑1年8月、2年2月，於96年1月25日假釋出監，刑期至96年8
    月6日始行期滿，嗣雖經撤銷假釋而應執行有期徒刑4月3日
    ，然因甲○○撤銷假釋後，始再經臺灣高等法院臺中分院，
    以96年度聲減字第3558號，就上開5個有期徒刑分別減刑，
    並分別定應執行之刑的刑度，刑度分別僅為有期徒刑10月及
    1年1月，而其假釋前已執行之刑度，已逾上開有期徒刑10
    月及1年1月之總合，而不再執行撤銷假釋後之有期徒刑，是
    上開案件之執行完畢日期為96年1月25日，有前揭被告前案
    紀錄表可參，其於有期徒刑執行完畢後5年內，再故意犯
    本件有期徒刑以上之2罪，均為累犯，應各依法加重其刑。
  (三)爰審酌被告甲○○有違反毒品危害防制條例之犯罪前科，且
    曾因施用毒品犯行，經施以觀察、勒戒及強制戒治執行及徒
    刑執行完畢，竟猶不知戒絕，再施用毒品不輟，無視於毒品
    對於自身健康之戕害及國家對於杜絕毒品犯罪之禁令，惡性
    非輕，惟念其犯後始終坦認犯行，態度尚佳，及施用毒品者
    亦為「病人」之考量，併其前案因毒品案件遭判決之刑度、
    本次經查獲之施用次數、查獲後採尿檢驗之尿液中毒品濃度
    不高等一切情狀，分別量處如主文所示之刑，並定其應執行
    刑，以示懲儆。
四、應適用之法條：刑事訴訟法第273條之1第1項、第299條第1
    項前段、第310條之2、第454條第1項，毒品危害防制條例第
    10條第1項、第2項，刑法第11條前段、第47條第1項、第51
    條第5款，判決如主文。
本案經檢察官張桂芳到庭執行職務。
中    華    民    國    97    年    6     月    24    日
                刑事第七庭  法  官  張清洲
以上正本證明與原本無異。
如不服本判決，應於收送達後十日內向本院提出上訴書狀（應敘
述具體理由並附繕本）。
上訴書狀如未敘述理由，應於上訴期間屆滿後二十日內補提理由
書於本院。
                            書記官  詹東益
中    華    民    國    97    年    6     月    24    日
附錄論罪科刑法條
毒品危害防制條例第十條
施用第一級毒品者，處六月以上五年以下有期徒刑。
施用第二級毒品者，處三年以下有期徒刑。


司法院資訊處製作；財團法人民間司法改革基金會備份。
